Inventaris van het archief van het Platform Gemeentelijk Vredesbeleid (PGV), (1987) 1989-1999 (2004)
Nationaal Archief, Den Haag
Platform Gemeentelijk Vredesbeleid
PGV
1987-2004
merendeel 1989-1999
I67
4.00 meter; 161 inventarisnummers.
Normale geschreven, getypte en gedrukte documenten, geen bijzondere handschriften. Daarnaast enkele digitale gegevensdragers.
Nationaal Archief, Den Haag
Platform Gemeentelijk Vredesbeleid, 1989-2006
Het archief bevat series ingekomen- en uitgaande brieven van het Platform Gemeentelijk Vredesbeleid (PGV), alsmede series vergaderstukken afkomstig van de Algemene Ledenvergadering, het Algemeen- en Dagelijks Bestuur en diverse werkgroepen. Daarnaast zijn er bescheiden opgenomen betreffende de Landenkringen van het platform.
Archiefvorming
Geschiedenis van de archiefvormer
In 1989 kwam het Platform Gemeentelijk Vredesbeleid (PGV) tot stand. Het platform stond aanvankelijk onder toezicht van het VNG. Het platform groeide uit tot een netwerk van 115 Nederlandse gemeenten. In 2006 werd het PGV ondergebracht in het Platform Europese stedenbanden.
Organisatie 1989-1991
Bij het opzetten van deze organisatie gold als motto: "Houd het simpel." Het was aanvankelijk de bedoeling dat het PGV slechts twee jaar zou bestaan. Het was een pilot. In die twee jaar moest het PGV zich bewijzen. Vergaderen over een nog betere structuur werd niet als een prioriteit gezien.
De Platformorganisatie werd vastgesteld voor de duur van twee jaar. In die twee jaren zouden er twee Algemene Platformbijeenkomsten gehouden worden. Daarvoor werden alle gemeenten uitgenodigd die zich als deelnemers aan het platform hadden aangemeld.
Het PGV werd bestuurd door een dagelijks bestuur dat op papier uit negen personen zou bestaan, inclusief één voorzitter afkomstig uit de platformgemeenten. De taken van het dagelijks bestuur waren:
- algemene belangenbehartiging van het Platform en de zorg voor het optimaal functioneren daarvan, gegeven het doel als omschreven bij het werkplan
- fungeren als intermediair tussen Platformgemeenten en secretariaat
- bewaken van de uitvoering van het werkplan.
Financiën
De financiën van het PGV verliepen via de VNG-administratie. Naast het PGV werd er een Steungroep ingesteld die het platform bij stond. Daarin konden gemeentelijke deskundigen (bestuurders, ambtenaren), deskundigen van (al dan niet universitaire) onderzoeksinstituten en deskundigen van n.g.o.'s en het particulier initiatief, die zich bewegen op het gebied van het gemeentelijk vredesbeleid aan deelnemen
Doelen
Het Platform had de volgende doelen:
1. Verbeteren van kwaliteit en effectiviteit van het gemeentelijk vredesbeleid.
Bij de verbetering van de kwaliteit stonden deskundigheidsbevordering en het uitwisselen van formatie en ervaring centraal. De effectiviteit werd verbeterd via onderlinge afstemming en coördinatie van gemeentelijk activiteiten.
2. Eraan bijdragen dat gemeentelijk vredesbeleid als volwaardig gemeentelijk beleidsterrein werd beschouwd.
Hierbij stonden de inbedding van gemeentelijk vredesbeleid in takenpakket en organisatiestructuur van de VNG centraal.
3. Stimuleren van gemeenten om een eigen vredesbeleid te ontwikkelen.
Bij stimulering van gemeentelijk vredesbeleid ging het erom zowel aan de leden van het Platform als aan de gemeenten die zich (nog niet) hadden aangesloten duidelijk te maken wat het belang van gemeentelijk vredesbeleid was en wat de mogelijkheden waren om daaraan plaatselijk vorm te geven.
Het PGV had ook een werkplan. Dat bestond er uit dat er ondermeer regionale bijeenkomsten zouden worden georganiseerd en er een informatievoorziening voor gemeenten (lid of niet-lid) zou worden opgezet. Daarnaast was het de bedoeling dat er naast de algemene platform bijeenkomsten ook werkgroepen werden georganiseerd die zich op specifieke problemen zouden richten.
Ook werden er cursussen opgezet over vredesvoorlichting en informatiebijeenkomsten georganiseerd om politici en beleidsmakers te informeren. Het platform onderhield dan ook contacten met verschillende ministeries.
Na 1991
Na de twee pilot jaren werd er besloten het PGV voort te zetten. De organisatiestructuur veranderde niet wezenlijk. Wel werden er door diverse stedenbanden en het PGV speciale Landenkringen opgesteld. Deze landenkringen kenden veelal een geheel eigen organisatie, maar waren een wezenlijk onderdeel van het platform.
In 2006 werd het PGV opgeheven en gingen de activiteiten over naar het Platform Europese Stedenbanden.
Geschiedenis van het archiefbeheer
Het archief berustte gedurende de periode 1989-2008 onder de zorg van de Vereniging Nederlandse Gemeenten (VNG) en VNG International. Op 18-2-2008 is het archiefbestanddeel betreffende de periode 1989-2000 in bewaring overgedragen aan het Nationaal Archief.
De verwerving van het archief
Het archief is voor langere tijd in beheer, niet in eigendom verkregen.
Inhoud en structuur van het archief
10.08
Inhoud
Het archief bevat series ingekomen- en uitgaande brieven van het Platform Gemeentelijk Vredesbeleid (PGV), alsmede series vergaderstukken afkomstig van de Algemene Ledenvergadering, het Algemeen- en Dagelijks Bestuur en diverse werkgroepen. Daarnaast zijn er bescheiden opgenomen betreffende de Landenkringen van het platform.
Het archief bevat zoals beschreven bescheiden van de verschillende Landenkringen van het PGV. In deze toegang zijn bescheiden beschreven van de volgende kringen:
Landenkring Baltische Staten
Landenkring Hongarije
Landenkring Polen
Landenkring Roemenië
Landenkring Rusland
Landenkring Tsjechië en Slowakije
Daarnaast bevat het archiefbestanddeel stukken met betrekking tot projecten die werden uitgevoerd of begeleid door het PGV en is er een kleine verzameling publicaties van het PGV opgenomen.
Selectie en vernietiging
De archieven zijn volgens VNG International eerder bewerkt door de opvolgende secretarissen van het PGV. Zij hebben selectie toegepast. Criteria voor de selectie zijn niet bekend.
Het totale bestand betrof voor bewerking circa 10 meter. Tijdens de inventarisatie zijn documentatie en financiële stukken van het bestand afgezonderd en aan VNG International geretourneerd. Het beschreven bestand betreft 5 meter.
Aanvullingen
Het archief is niet compleet. De periode 2001-2006 berust nog bij VNG International. Dit gedeelte is nog niet afgesloten. Wel wordt deze periode op termijn in bewaring gegeven aan het Nationaal Archief.
Ordening van het archief
Het archief is geordend van algemeen naar bijzonder. Onder algmeen wordt de ingekomen en uitgaande post gevonden en de vergaderstukken van het platform.
Onder bijzonder worden de stukken betreffende de organisatie en de landenkringen beschreven.
Aanwijzingen voor de gebruiker
Openbaarheidsbeperkingen
Volledig openbaar.
Materiële beperkingen
Aanvraaginstructie
Openbare archiefstukken kunnen online worden aangevraagd en gereserveerd. U kunt dit ook via de terminals in de studiezaal van het Nationaal Archief doen. Om te kunnen reserveren dient u de volgende stappen te volgen:
U maakt een profiel aan op www.gahetna.nl, en logt vervolgens in
Via de archiefinventaris (alleen de beschrijvingen met rode nummers) selecteert u het gewenste archiefstuk door op de knop 'Reserveren' te klikken
In het volgende scherm geeft u aan op welke dag u het archiefstuk wilt inzien
Indien u zich bevindt in de studiezaal en een tafelnummer heeft ontvangen kunt u dit nummer vermelden. Als u geen tafelnummer heeft kunt u tafelnummer 777 laten staan
Vervolgens bevestigt u uw reservering door deze te versturen.
Verwant materiaal
Beschikbaarheid van kopieën
Verwante archieven
2.19.193 Lagere Overheden Tegen Apartheid (LOTA) 1988-1998
Beschrijving van de series en archiefbestanddelen
- Algemeen, 1.
  - Ingekomen- en Uitgaande brieven, 1.1
    - Uitgaande brieven, 1989-1999; 1-2; 2 pakken
      - 1989-1992, 1; pak
      - 1993-1999, 2; pak
    - Ingekomen brieven, 1989-1999; 3; pak
    - Ingekomen- en Uitgaande brieven, 1989-1999; 4-8; 5 pakken, 1 omslag
      - 29-12-1989 t/m 01-08-1990, 4
      - 01-08-1990 t/m 16-01-1991, 5
      - 23-01-1991 t/m 10-07-1991, 6
      - 11-07-1991 t/m 27-01-1992, 7
      - 15-10-1992 t/m 22-5-1997, 8; omslag
  - Vergaderstukken, 1.2
    - Algemene Ledenvergaderingen, 1.2.1
      - Vergaderstukken van de Algemene Ledenvergadering van het Platform Gemeentelijk Vredesbeleid, 1990-2001; 9-18; 1 pak, 9 omslagen
        - 1990, 9
        - 1991, 10
          Betreft afsluiting en doorstart PGV
        - 1993, 11
        - 1994, 12
        - 1995, 13
        - 1997, 14; pak
          Bevat ook stukken betreffende de bijeenkomst "10 jaar gemeentelijk vredesbeleid"
        - 1998, 15
        - 1999, 16
        - 2000, 17
        - 2001, 18
    - Algemeen Bestuur, 1.2.2
      - Vergaderstukken, 1996-2004; 19-21; 2 pakken, 1 omslag
        - 1996-1998, 19
        - 1999-2000, 20
        - 2000-2004, 21; omslag
    - Dagelijks Bestuur, 1.2.3
      - Vergaderstukken, 1989-1999; 22-25; 2 omslagen, 2 pakken
        - 1989, 22
        - 1989-1991, 23; pak
        - 1992-1995, 24; pak
        - 1998-1999, 25
    - Steungroep, 1.2.4
      - Vergaderstukken, 1989; 26; omslag
    - Klankbordgroep, 1.2.5
      - Vergaderstukken, 1989-1990; 27; omslag
    - Werkgroepen, 1.2.6
      - Vergaderstukken van de Werkgroep Oost-Weststedenbanden, 1989; 28; omslag
      - Vergaderstukken van de Werkgroep "Klaver Vier", 1989-1990; 29; omslag
        De werkgroep "Klaver Vier" hield zich bezig met de wijze waarop gemeenten de verschillende aspecten van gemeentelijk buitenlands beleid in samenhang kunnen benaderen. Bevat publicatie: Als deel van het geheel. Een handreiking voor gemeenten over de mogelijkheden van een samenhangend beleid ten aanzien van internationale vraagstukken van de Werkgroep Klaver Vier van het Platform Gemeentelijk Vredesbeleid
- Bijzonder, 2.
  - Organisatie, 2.1
    - Inrichting, oprichting en leden, 2.1.1
      - Stukken betreffende de oprichting van het Platform Gemeentelijk Vredesbeleid, 1987-1990; 30-32; 1 omslag, 1 pak, 1 stuk
        - 1987-1989, 30; omslag
        - 1989, 31; stuk
          Oprichtingsdocument
        - 1989-1990, 32
      - Stukken betreffende de aanmelding bij en toetreding van gemeenten tot het Platform Gemeentelijk Vredesbeleid, 1988-1989; 33; omslag
        Alfabetisch geordend
      - Correspondentie met de Gemeente Hoorn over de mogelijke samenvoeging van het Platform Gemeentelijk Vredesbeleid en Lagere Overheden Tegen Apartheid, 1988-1989; 34; omslag
      - Enquête onder deelnemende gemeentes ten behoeve van de Nationale Conferentie Gemeentelijk Vredesbeleid over de stand van zaken betreffende gemeentelijk vredesbeleid, 1989; 35; omslag
      - Stukken betreffende de samenstelling van werkgroepen, 1989; 36; omslag
      - Stukken betreffende de activiteiten van het Dagelijks Bestuur van het Platform Gemeentelijk Vredesbeleid, 1989-1990; 37; pak
      - Aan- en afmeldingen bij het Platform Gemeentelijk Vredesbeleid, 1989-1999; 38; pak
      - Financiële jaaroverzichten, 1989-2000; 153; pak
      - Stukken betreffende de voortzetting en inrichting van het Platform Gemeentelijk Vredesbeleid, 1989-2002; 39; pak
      - Stukken betreffende de voortzetting van het Platform Gemeentelijk Vredesbeleid na 1993, 40; omslag
      - Ledenlijsten, 1989-1990, 1995-2004; 41-42; 2 omslagen
        - 1989-1990, 41
        - 1995-2004, 42
      - Stukken betreffende werkgroep "Toekomst", 1997-1998; 43; omslag
  - Informatievoorziening, 2.2
    - Voorlichtingsdia's van het Platform Gemeentelijk Vredesbeleid, 1989; 44; omslag
      Dia's
    - Informatiebrochure en nieuwsbrieven van het Platform Gemeentelijk Vredesbeleid, 1991-2003; 45; omslag
    - Voorlichtingsbrochures van het Platform Gemeentelijk Vredesbeleid, 1992; 46; omslag
    - Stukken betreffende de PGV Subsidiedag, 1994; 47; omslag
    - Stukken betreffende de bijdrage van het PGV aan de 21e Monumentenstudiedag 1995 te Zwolle, 48; pak
    - Nieuwsbrieven van het Platform Gemeentelijk Vredesbeleid, 1995-2000; 49; omslag
      niet compleet
  - Conferenties, Themadagen en Studiedagen, 2.3
    - Werkmap voor de Nationale Conferentie Gemeentelijk Vredesbeleid, 1987; 50; stuk
    - Stukken betreffende de Europese Conferentie Oost-Weststedenbanden te Rotterdam, 1989-1990; 51-53; 2 omslagen, 1 pak
      - Subsidieaanvraag, 51
      - Organisatie, 52
      - Evaluatie, 53
    - Stukken betreffende de Internationale Conferentie over Gemeentelijke en Regionale Samenwerking te Praag, 1991; 54; pak
    - Stukken betreffende de studiedag Scholenbanden Centraal- en Oost Europa van 25-10-1991, 55; omslag
    - Reader en verslag van de werkconferentie Gemeentelijke Internationale Samenwerking West-Oost-Zuid, 1991; 56; stuk
    - Stukken betreffende de organisatie van de Internationale Gemeentelijke Vredesconferentie Joegoslavië te Budapest op 29-30 november 1991, 57; pak
    - Stukken betreffende de studiedag Nationalisme in Oost-Europa, 1992; 58; omslag
      bevat floppydisk
    - Stukken betreffende de Gemeentelijke Vredesconferentie over de crisis in het voorlopige Joegoslavië te Skopje op 5-8 november 1992, 59; omslag
    - Verslag van de studiedag "Gemeentelijke en lokale particuliere contacten met Roemenië" van 13 november 1993, 60; stuk
    - Stukken betreffende de jongerenconferentie scholenbanden in Oost-Europa, 1993; 61; omslag
    - Verslag van de studiedag 'Gemeentelijke activiteiten met betrekking tot het voormalig Joegoslavië', 1993; 62; stuk
    - Stukken betreffende de eerste bijeenkomst op 3 april 1995 van de discussiebijeenkomstenreeks Vijf jaar gemeentelijke contacten na de val van de muur. De rol van particulier initiatief in de stedenbanden met Oost-Europa, 63; omslag
    - Stukken betreffende de tweede bijeenkomst van de discussiebijeenkomstenreeks Vijf jaar gemeentelijke contacten na de val van de muur. De positie van vrouwen in Oost-Europa 29 mei 1995, 64; omslag
    - Stukken betreffende de PGV studiedag Vijf jaar Gemeentelijke Contacten na de val van de muur 21 juni 1995, 65; pak
      bevat index
    - Reader studiedag "Media in Midden en Oost-Europa" van 17 juni 1996, 66; stuk
    - Stukken betreffende de PGV studiedag Subsidies en Voorlichting. Wat kan ik nog meer doen? 17 juni 1996, 67; pak
    - Stukken betreffende het PGV en Stichting Milieukontakt Oost-Europa seminar Milieutwinning binnen en buiten het gemeentehuis 22 november 1996, 1996-1997; 68; pak
      bevat floppydisk.
    - Stukken betreffende het seminar van het PGV met de Werkgroep Geneesmiddelendonaties van de Stichting Wemos De kwaliteit van de farmaceutische en medische hulpverlening aan Midden- en Oost-Europa en Afrika door gemeentencontacten 20 juni 1997, 69; pak
    - Stukken betreffende de bijdrager van het PGV aan The Hague Appaeal for Peace 1999, 70; omslag
    - Stukken betreffende de themadag 1999 "Jeugd en Jongeren & Gemeentelijk Vredesbeleid", 71; omslag
    - Uitgaande brief met documentatie betreffende de themabijeenkomst van het Platform Gemeentelijk Vredesbeleid"Jeugd en Jongeren & Gemeentelijk Vredesbeleid, 2000-2001; 72; omslag
    - Stukken betreffende de themadag 2001"De uitbreiding van de EU en de toekomst van stedenbanden in Midden-en Oosteuropa", 73; omslag
    - Stukken betreffende de themadag 2002 "Bloeiende Landschappen", 74; omslag
    - Reader themadag 2003 "Cultuurverschillen overbruggen", 75; omslag
      Bevat foto's van de themadag
    - Stukken betreffende de themadag 2004 "Professionalisering van de stedenbanden", 76; omslag
    - Stukken betreffende de themadag "Stedenbanden: bouwstenen voor het Europees huis" van het Platform Gemeentelijk Vredesbeleid 2005, 77; omslag
  - Landenkringen, 2.4
    - Stukken betreffende het onderzoek landenkringen, 1996; 78; omslag
    - Landenkring Baltische Staten, 2.4.1
      - Vergaderstukken, 1995-1999; 79; pak
    - Landenkring Hongarije, 2.4.2
      - Verslag van de studiedag "Gemeentenbanden Nederland-Hongarije" van 3 november 1990, 80; stuk
      - Stukken betreffende de activiteiten van de landenkring en zijn voorgangers, 1990-1998; 81-82; 2 pakken
        - 1990-1994, 81
          Bevat index
        - 1995-1998, 82
          Bevat index, floppydisks en foto's.
      - Ingekomen- en Uitgaande brieven, 1991-1999; 83; pak
      - Verslag van het Hongarije Symposium van 30 september 1992, 84; stuk
      - Lezing van Dr. Péter Boross: "Central Public Administration and Local Governments in Hungary", 1992; 85; stuk
      - Vergaderstukken van het bestuur, 1992-1999; 86; pak
      - Stukken betreffende de oprichting, 1993-1996; 87; pak
      - Stukken betreffende de waarnemersmissie voor de gemeenteraadsverkiezingen in Hongarije 1994, 88; omslag
      - Nieuwsbrieven, 1995-1998; 89; omslag
      - Stukken betreffende projecten, 1996-1999; 90; pak
        Met index
      - Stukken betreffende de waarnemersmissie voor de gemeenteraadsverkiezingen in Hongarije en Nederland 1998, 91; pak
      - Bijeenkomsten, 1999-2000; 92-93; 2 omslagen
        - 1999, 92
        - 2000, 93
    - Landenkring Polen, 2.4.3
      - Verslag van de studiedag "Gemeentelijke Contacten met Polen" van 24 oktober 1992 te Leiden, 94; stuk
      - Stukken betreffende studiedagen, 1992-1998; 95-96; 2 pakken
        - 1992-1994, 95
        - 1995-1998, 96
      - Stukken betreffende de vergaderingen van de Stuurgroep, 1992-1999; 97; pak
      - Ingekomen- en Uitgaande brieven, 1994-1999; 98; pak
      - Stukken betreffende een peiling van interesse in een studiedag, 1996; 99; pak
      - Bijeenkomst 'Samenwerking op agrarisch gebied' op 9 december 1997 Wageningen-IAC, 100; stuk
    - Landenkring Roemenië, 2.4.5
      - Stukken betreffende de studiedagen, 1993-1995, 2000; 101-102; 1 pak, 1 omslag
        - 1993-1995, 101; pak
        - 2000, 102
      - Stukken betreffende Ronde tafel bijenkomst Roma, 1997; 103; omslag
    - Landenkring Rusland, 2.4.4
      - Stukken betreffende stedenbanden met steden in de Sovjet-Unie, 1989; 104; omslag
      - Stukken betreffende het project Dialoog tussen raadsleden uit de Sovjet-Unie en Nederland, 1990-1992; 105-106; 2 omslagen
        - 1990-1991, 105
          Bevat pasfoto's Nederlandse raadsleden
        - 1990-1992, 106
      - Bijeenkomsten, 1991-1999; 107; pak
      - Stukken betreffende het bezoek van Nederlandse burgemeesters aan partnergemeenten in Rusland, 1993; 108; omslag
      - Ingekomen brieven, 1994-1999; 109; omslag
      - Stukken betreffende de Themagroep Family Planning, 1995-1999; 110-113; 3 pakken
        index opgenomen in inv.nr.111
        - 1995-1997, 110
        - 1995-1999, 111
        - 1995-1999, 112
        - 1996-1998, 113
      - Informatie- en discussiemateriaal: Studiedag Stedenbanden Nederland-Rusland 11 maart 1998 Den Haag, 114; stuk
      - Stukken betreffende de studiedag stedenbanden Nederland-Rusland 11 maart 1998 te Den Haag, 115; pak
      - Stukken betreffende het uitvoeren van Nederlands-Russische projecten, 1999; 116; pak
      - Stukken betreffende de Nederlands-Russische projectendag van 16 november 2000, 117; omslag
      - Stedenbanden Nederland-Rusland (Russische editie), (1998); 118; omslag
        In cyrillisch schrift. Met floppy.
    - Landenkring Tsjechië en Slowakije, 2.4.6
      - Stukken betreffende activiteiten van de landenkring, 1991-1992, 1997, 1998-1999; 119-122; 3 pakken
        - 1991, 119
        - 1991-1992, 120
          Bevat floppydisks.
        - 1997, 121
        - 1998-1999, 122
      - Stukken betreffende de vergaderingen van de Stuurgroep, 1991-1998; 123; pak
      - Ingekomen- en uitgaande brieven, 1991-1999; 124; pak
      - Stukken betreffende de inventarisatie van culturele uitwisselingen binnen stedenbanden met Tsjechië en Slowakije, 1995; 125; pak
      - Stukken betreffende de studiedag "Culturele betrekkingen tussen Nederland en Tsjechië & Slowakije, 1995-1996; 126; omslag
      - Stukken betreffende de infodag "Stedenbanden tussen Nederlandse en Tsjechische/Slowaakse gemeenten", 1996; 127; omslag
      - Stukken betreffende de informatiebijeenkomst "Gemeentelijke samenwerking toetredingslanden (GST)", 2000; 128; omslag
  - Projecten van het Platform Gemeentelijk Vredesbeleid, 2.5
    - Correspondentie over Vredesbeleid in het Onderwijs, 1989; 129; omslag
    - Projectomschrijving "Tentoonstellingsproject Oost-Europa voor jongeren van 14 t/m 18 jaar", 1990; 130; stuk
    - Aanmeldingsformulieren voor de gemeentelijke actiedag voor voormalig Joegoslavië A t/m Z, 1993; 131-133; 3 pakken
      - A t/m E, 131
      - G t/m L, 154
      - M t/m Z, 132
      - S t/m Z, 133
    - Projectomschrijving "Onze toekomst in West-Oost Europa. Internationale jongerenconferentie Eindhoven", 1993; 134; stuk
    - Projectomschrijving "Europa's Toekomst: een gezamenlijke verantwoordelijkheid. Europese Oost-West Scholenbandenconferentie. Eindhoven, 11-13 maart 1993, 135; omslag
    - Reader European Conference on East-West School Twinning Contacts, 1993; 136; omslag
    - Report: European Conference on East-West. School muncipial twinning contacts., 1993; 137; omslag
    - Stukken betreffende de actie "Bescherming en dekens voor Bosnië", 1993-1994; 138; pak
    - Verslag van de studiedag "Gemeentelijke Samenwerking Nederland-Polen" van 11 juni 1994, 141; stuk
    - Projectomschrijving: Second European Conference on East-West. School muncipial twinning contacts. May 1-6 1994, 142; omslag
    - Stukken betreffende de bijdrage van het PGV aan het Europa-project, 1997; 144; pak
    - Stukken betreffende de hulpverlening na de watersnoodramp in Polen en Tsjechië van 1997, 1997-1998; 145; omslag
    - Stukken betreffende het Nieuwe Initiatieven project Kosovo Municipal Program, 1999-2001; 146; omslag
    - Stukken betreffende het Nieuwe Initiatieven project Democratisation in Eastern Croatia, 2002; 147; omslag
  - Steunpunt Gemeentelijke Initiatieven in voormalig Joegoslavië en Stichting Assistance to Bosnian Communities (ABC), 2.6
    Na de beëindiging van de oorlog in het voormalige Joegoslavië ontwikkelden het Platform Gemeentelijk Vredesbeleid en het Interkerkelijk Vredesberaad ideeën voor een programma ter ondersteuning van de sociale en fysieke wederopbouw van Bosnië-Herzegovina. Lokale kerken en gemeenten zouden hier een belangrijke rol spelen. De activiteiten van het platform werden ondergebracht in het Steunpunt Gemeentelijke Initiatieven in voormalig Joegoslavië. Het activiteitenprogramma kreeg als naam Dutch Cities for Tuzla, laater Assistance to Bosnian Communities. Nadat in 1996 voor deze activiteiten ook subsidie was verkregen van diverse gemeenten, alsook van de minister van Ontwikkelingssamenwerking, werden de gezamenlijke activiteiten ondergebracht in een stichting.
    - Inventarisatie wensen en behoeften gemeenten door het Steunpunt Gemeentelijke Initiatieven voormalig Joegoslavië, 1993-1994; 139; pak
    - Stukken betreffende de oprichting van het Steunpunt Gemeentelijke Initiatieven voormalig Joegoslavië, 1993-1996; 140; omslag
    - Stukken betreffende de begeleidingsgroep G7 van het Steunpunt Gemeentelijke Initiatieven voormalig Joegoslavië, 1994-1995; 143; pak
    - Bestuursstukken van de stichting ABC, 1995-1998; 155; pak
      Bevat tabstroken:
      overzichten en adressen
      ingekomen stukken
      voortgangsrapportages
      financiën
      Unesco, voordracht vredesprijs
      artikelen
      statuten, inschrijving in Handelsregister KvK
    - Vergaderstukken van het bestuur van de stichting ABC, 1996-1997; 156; pak
    - Nieuwsbrieven van het Steunpunt Gemeentelijke Initiatieven in voormalig Joegoslavië en van de stichting ABC, 1994-1997; 157; omslag
    - Rapporten van Pax Christi over de oorlog in voormalig Joegoslavië, 1994; 158; omslag
    - Balkan Media & Policy Monitor, met enkele losse exemplaren van andere tijdschriften betreffende voormalig Joegoslavië, 1994-1995; 159; omslag
    - Hulpprojecten in Tuzla, 1995-1997; 160; omslag